# 政府以股权投资形式进行补助

提问人：tangyanfang 时间：2019-12-30 08:05:12
求助版主
情况说明:1、国家补助 800 万用于企业的研发项目，其中 400 万为市财政股权投资资金，未规定用途，股权投资资金文件中抄送了一家国资委企业深圳市致远创业投资有限公司，实际入股时也是深圳市致远创业投资有限公司，深圳市致远创业投资有限公司的增资协议中也提到了市财政的补助文件，在项目验收后，这 400 万就退股了；问题 1 ：请问版主收到的这 400万应该计入实收资本还是专项应付款？如果是专项应付款该如何结转？
情况说明:2、另外 400 万规定了资金用途，其中 165 万为购买固定资产问题 2 ：项目未验收前，这 400 万应该计入其他应付款还是专项应付款呢？
, 验收收如何进行摊销呢

回答人：chenyiwei
1 、如果具备签订入股协议等法律形式，要求增加本公司的注册资本和实收资本的，则按约定处理，贷记实收资本和资本公积；但鉴于属于明股实债性质，还应同时编制一笔分录：借：资本公积——资本溢价，贷：其他流动/非流动负债。以体现其 “明股实债”的本质。
2 、如果确定另外 400 万元属于政府补助而不是政府资本性投入，则贷记其他应付款，不使用 “专项应付款”科目。